臺灣新北地方法院板橋簡易庭民事簡易判決
　　　　　　　　　　　　　　　　　　110年度板簡字第142號
原　　　告　羅佳緯　
訴訟代理人　楊正評律師
被　　　告　田瓊瑤　

訴訟代理人　李奇律師　
訴訟代理人　郭珮琪律師　　　　　　　　　　
上列當事人間請求侵權行為損害賠償事件，本院於中華民國110
年10月18日言詞辯論終結，判決如下：
    主      文
原告之訴駁回。
訴訟費用新臺幣伍仟肆佰元由原告負擔。
    事實及理由
一、原告主張：原告與訴外人即前配偶蔡承翰（下稱蔡承翰）於
    民國(下同)105年10月28日結婚，婚後育有一名未成年子女A
    女(107年2月生)，然於109年間起，蔡承翰先於夜間頻繁外
    出，後於109年4月間起突然向原告提出離婚。嗣於109年5月
    2日，原告發現蔡承翰與被告於Line通訊軟體（下稱LINE）
    頻繁聊天互訴情衷。蔡承翰與原告婚姻關係存續期間，被告
    卻與蔡承翰為逾越普通朋友分際之互相交往，導致原告與蔡
    承翰婚姻破裂而離婚，原告於離婚後負擔扶養未成年子女蔡
    淽羽之權利義務，蔡淽羽目前僅3歲，未來成長階段無法於
    父母同在之健全家庭環境成長生活，其傷害更甚且不可逆，
    於未成年子女成長過程，原告需擔負單親母親重負，被告之
    行為造成原告精神上重大痛苦。爰依民法第184條第1項前段
    、195條第1項及第3項規定提起本訴，請求被告給付精神慰
    撫金50萬元，並聲明：被告應給付原告新臺幣（下同）50萬
    元，及自起訴狀繕本送達翌日起至清償日止，按週年利率百
    分之5計算之利息。
二、被告則以：
㈠、被告與原告之前配偶蔡承翰為大學同班同學，雙方於大學畢
    業後原已鮮少聯絡。惟約莫於 109年2、3月間，蔡承翰主動
    以社交軟體臉書（Facebook，下稱臉書）聯繫被告，詢問被
    告是否認識某人，被告方因此與蔡承翰重新取得聯繫。嗣於
    109年3、4月間，蔡承翰時常主動以LINE通訊軟體聯繫被告
    ，起初兩人僅因談話投機，因而偶爾會聊天、分享近況，蔡
    承翰因個性較主動、開放，故時常會以文字方式與被告開玩
    笑，被告偶爾即會順其文字語意回應，此時雙方並無任何超
    越一般朋友之情誼。然，自109年4月間起，蔡承翰竟開始主
    動向被告表示愛慕追求之意，並且文字越來越直接，例如對
    被告稱「好想妳」、「喜歡妳」、「我會跟老婆（註：即原
    告）說清楚」云云。惟被告因考量蔡承翰係已有婚姻、家庭
    之人，故不斷拒絕蔡承翰之示好及追求，並且自109年4月底
    、5月間即開始疏遠蔡承翰，最終被告係於109年5月24日鄭
    重向蔡承翰表達拒絕之意，兩人即不再有經常之聯繫。原告
    竟主張被告與蔡承翰自109年4月16日至5月1日間，有逾越一
    般男女正常社交範疇之情事，共同侵害原告基於配偶關係之
    身分法益云云，與事實不符。
㈡、況現今社會價值多元，已婚男女本亦仍得自由交友，至於夫
    妻間感情之事，非法律規定所能強迫，配偶之一方縱有對於
    配偶以外之人有愛慕之情，尚難即認有侵害配偶權，更遑論
    配偶以外之人僅單純受到配偶之一方戀慕，無實質上有何逾
    越正常社交分際之不正常往來行為。縱使原告認蔡承翰追求
    、愛慕被告之感情使原告主觀上感到不悅，仍難以此認定，
    原告婚姻共同生活之圓滿安全及幸福係遭被告破壞。且影響
    夫妻感情之因素眾多，原告與蔡承翰間之婚姻問題他人尚難
    以釐清，原告主張其因被告之行為，身分法益受有侵害，即
    應由原告就其損害之發生及二者間有相當因果關係存在等成
    立要件，負舉證責任，否則原告據行向被告請求
    本件賠償非財產上之損害，難認有據。
㈢、縱法院認被告與蔡承翰確有逾越正常男女社交之行為，已非
    一般社會大眾所能容忍，然此該等行為係被告與蔡承翰共同
    所為，是被告與蔡承翰即應連帶負擔非財產上損害賠償責任
    。又原告既已免除蔡承翰所應連帶負擔之部分，是原告至多
    僅得向被告請求法院認定應給付之精神慰撫金數額之二分之
    一，逾此部分即應駁回。並聲明：駁回原告之訴
三、兩造不爭執之事實（見本院卷第335頁）：
    原告與訴外人蔡承翰於105年10月28日結婚，育有一位未成
    年子女A女，兩人於109年6月15日簽立離婚協議書(下稱系爭
    離婚協議書)，於109年6月17日兩願離婚（下稱系爭婚姻）
    。
四、得心證之理由：
    原告主張被告於系爭婚姻存續期間與蔡承翰有逾越正常男女
    分際之不當交往行為，侵害其基於配偶關係之身分法益等情
    ，固據原告提出LINE對話紀錄翻拍照片、LINE聊天紀錄（見
    本院卷第19、20頁；第23至74頁，下合稱系爭通訊紀錄）及
    系爭離婚協議書等件為證(見本院卷第75至79頁，然被告否
    認有何侵害原告基於配偶關係身分法益之侵權行為，並以前
    揭情詞置辯，是本件應審究之事項厥為：㈠、被告有無侵害
    原告基於配偶關係身分法益之侵權行為？㈡、被告是否應負
    侵權行為損害賠償責任？被告應給付損害賠償數額為若干？
    茲析述如下：
㈠、被告有無侵害原告基於配偶關係身分法益之侵權行為？
  ⒈按因故意或過失，不法侵害他人之權利者，負損害賠償責任
    ；數人共同不法侵害他人之權利者，連帶負損害賠償責任；
    ；又不法侵害他人之身體、健康、名譽、自由、信用、隱私
    、貞操，或不法侵害其他人格法益而情節重大者，被害人雖
    非財產上之損害，亦得請求賠償相當之金額；其名譽被侵害
    者，並得請求回復名譽之適當處分；前2項規定，於不法侵
    害他人基於父、母、子、女或配偶關係之身分法益而情節重
    大者，準用之；民法第184條第1項前段、第185條第1項前段
    、第195條第1項、第 3項分別定有明文。又婚姻係以夫妻之
    共同生活為其目的，配偶雙方應互相協力保持其共同生活之
    圓滿安全及幸福，是配偶雙方應有「協力維持美滿幸福婚姻
    之義務」，何一方配偶違反上開協力義務，與第三人親密互
    動致婚姻破裂，即有侵害他方配偶基於配偶關係之身分法益
    之可能（參照呂麗慧，從身分法角度論侵害配偶權之民事責
    任，月旦民商法雜誌，102年9月，頁38至41），是在配偶一
    方違反上開協力義務與第三人親密互動脈絡下，基於配偶關
    係而生之身分法益，當屬民法第184條第1項前段應受保護之
    權利，倘配偶之一方不誠實，雖非通姦或相姦行為，若該行
    為客觀已逾越通常社交禮節範疇，足以破壞夫妻間共同生活
    之圓滿安全及幸福而情節重大，亦屬與第三人共同不法侵害
    他方配偶因婚姻契約之身分法益，則他方配偶自得主張此項
    基於配偶關係而生之身分法益受侵害，依民法第184條第1項
    前段、第195條第 3項準用同條第1項請求侵權行為人負損害
    賠償責任，給付精神慰撫金。
  ⒉原告主張被告與蔡承翰於系爭婚姻存續期間有以LINE通訊聯
    繫，業據其提出系爭通訊紀錄為證（見本院卷第19、20頁；
    第23至74頁），被告亦不爭執系爭通訊紀錄所載為其與蔡承
    翰間之通訊，固堪認定被告與蔡承翰於109年4月16日起至10
    9年 5月2日曾以LINE傳送文字、圖片訊息，並進行語音通話
    。惟細繹系爭通訊紀錄，整體來說， 2人間之通訊多係蔡承
    翰主動聯繫被告欲進行通訊，通訊內容為一般社交聊天，日
    常生活之關心問候，參以蔡承翰於 109年4月23日1時11分傳
    送含有：「我大膽的在家打給妳，證明我愛的是妳，我剛已
    經跟我老婆說清楚了，我能做得在今晚我已經做足了，如果
    妳願意接受我，你起床打給我」等內容之訊息予被告，被告
    則於同日7時27分以傳送含有：「我該說的都已經說你好好
    過你自己的生活，你有你的責任...」等內容之訊息（見本
    院卷第50頁）；蔡承翰復於109年4月30日15時1分、15時14
    分傳送：「好，我在等妳答案嘿」、「妳問結果是？」等內
    容之訊息與被告，被告則於同日15時31分、15時39分、15時
    40分覆以：「不同意」、「我小妹不接受說我在問廢話嗎？
    」、「我媽不接受因為離過婚又有小孩」等內容訊息（見本
    院卷第68、69頁），堪認蔡承翰曾對正式被告告白以表達愛
    慕之意，盼能與被告交往成發展伴侶關係，但被告未為承諾
    ，又系爭通訊紀錄所載通訊內容未見被告與蔡承翰間有何單
    獨約會、出遊之約定，亦未提及2人間有接吻、擁抱或性行
    為等親密舉措，是被告抗辯係蔡承翰單方追求被告，被告並
    未接受蔡承翰之追求，2人始終未曾交往，亦無任何親密行
    為等節，核與系爭通訊紀錄相符，堪以採信。準此，應認原
    告之前配偶於系爭婚姻存續期間曾欲追求被告尋求發展為男
    女伴侶之機會，被告雖曾以LINE與蔡承翰通訊，但衡以2人
    曾為大學同學，透過通訊軟體聊天關心彼此，用語雖較一般
    面對面對話親暱，但依現今網路通訊蓬勃發展之現況，應仍
    屬一般社交通訊，難認被告就與蔡承翰進行系爭通訊紀錄所
    載通訊乙節，有何逾越通常社交禮節範疇，況原告除系爭通
    訊紀錄外並未提出任何事證證明被告與蔡承翰有接吻、擁抱
    或性行為等親密舉措而侵害原告基於配偶關係之身分法益，
    依前揭說明，應認被告並無侵害原告基於配偶關係身分法益
    之侵權行為。
㈡、被告是否應負侵權行為損害賠償責任？被告應給付損害賠償
    數額為若干？
    被告未為侵害原告基於配偶關係身分法益之侵權行為，既經
    本院認定如前，自不負侵權行為損害賠償責任，本院亦無庸
    審酌損害賠償數額，併此敘明。
五、綜上所述，原告既未能舉證被告有侵害原告基於配偶關係之
    身分法益之侵權行為，則原告依侵權行為之法律關係請求被
    告給付50萬元及法定利息，為無理由，應予駁回。
六、本件事證已明，兩造其餘攻擊、防禦方法及舉證，經核於判
    決結果無影響，爰不逐一論列。
七、訴訟費用負擔之依據：民事訴訟法第78條。本件訴訟費用額
    ，依後附計算書確定如主文所示金額。
中    華    民    國   110    年    11    月     5    日
                  臺灣新北地方法院板橋簡易庭
                              法  官  吳孟竹
  計    算    書
項        目        金    額（新臺幣）       備     註
第一審裁判費            5,400元
合        計            5,400元
以上正本係照原本作成。
如不服本判決，應於送達後20日內，向本院提出上訴狀並表明上
訴理由，如於本判決宣示後送達前提起上訴者，應於判決送達後
20日內補提上訴理由書（須附繕本）。
如委任律師提起上訴者，應一併繳納上訴審裁判費。
中    華    民    國   110    年    11    月      5    日
                              書記官  呂亞馨